臺灣彰化地方法院刑事判決　　　　　　　100年度易字第815號
公　訴　人　臺灣彰化地方法院檢察署檢察官
被　　　告　連洧靖
上列被告因違反家庭暴力防治法等案件，經檢察官提起公訴（
100年度偵字第5414號），本院判決如下：
    主  文
連洧靖犯違反保護令罪，處有期徒刑月。
    事  實
一、連洧靖係洪宥婕之夫，具有家庭暴力防治法第3條第1款所定
    之家庭成員關係。連洧靖明知其經本院於民國100 年2 月23
    日，以100 年度家護字第59號核發民事通常保護令，裁定令
    其於保護令有效期間10月內，不得對洪宥婕實施身體或精神
    上不法侵害之行為，且不得對於洪宥婕為騷擾、跟蹤、通話
    之行為。詎連洧靖於100 年3 月6 日收受上開通常保護令後
    ，於100 年6 月20日上午10時10分許，騎乘機車行經彰化縣
    和美鎮○○路○ 段107 號附近巷口時，遇見亦在該巷口停等
    紅燈之洪宥婕，即騎乘機車至洪宥婕身側，詢問洪宥婕欲前
    往何處，因見洪宥婕不予理睬，且將機車調頭駛離，連洧靖
    竟基於違反該保護令之犯意，騎乘其機車跟隨在洪宥婕之機
    車後方，進而逼近洪宥婕之機車，將洪宥婕之機車攔下，洪
    宥婕見狀，乃棄車逃向位於彰化縣和美鎮○○路○ 段155 號
    之嬰兒用品店內，將該店之玻璃門反鎖，並打電話向家人求
    救，連洧靖即將洪宥婕之機車牽往該嬰兒用品店門口，推倒
    在地，以腳踹之，再牽起該機車，棄置在對面之水溝處，致
    該機車受有損壞（毀損部分業已和解，未據告訴），隨即又
    返回上開嬰兒用品店門口，要求該店家開門，因該店家不想
    招惹事端，遂開門讓連洧靖進入店內，連洧靖進入店內後即
    開始尋找追逐洪宥婕，並質問洪宥婕要去哪裡，洪宥婕逃出
    店外，仍遭連洧靖抓住，雙方發生拉扯，連洧靖將洪宥婕推
    倒在地，造成洪宥婕受有上唇、人中多處挫裂傷、右肘、右
    大拇指（起訴書誤載為左肘、左大拇指）多處瘀挫傷、兩側
    膝部多處挫擦傷之傷害，而對洪宥婕實施身體上及精神上之
    不法侵害與騷擾之行為，而違反前揭民事通常保護令之規定
    。
二、案經洪宥婕訴由彰化縣警察局和美分局報請臺灣彰化地方法
    院檢察署檢察官偵查起訴。
    理  由
一、本件為刑事訴訟法第376條第1款所列案件，依同法第284條
    之1規定，由法官獨任審判，先予敘明。
二、按被告以外之人（包括證人、鑑定人、告訴人、被害人及共
    同被告等）於審判外之陳述雖不符刑事訴訟法第159條之1至
    之4等四條之規定，而經當事人於審判程序同意作為證據，
    法院審酌該言詞陳述或書面陳述作成時之情況，認為適當者
    ，亦得為證據；當事人、代理人或辯護人於法院調查證據時
    ，知有刑事訴訟法第159條第1項不得為證據之情形，而未於
    言詞辯論終結前聲明異議者，視為有前項之同意，同法第15
    9條之5定有明文。立法意旨在於傳聞證據未經當事人之反對
    詰問予以核實，原則上先予排除。惟若當事人已放棄反對詰
    問權，於審判程序中表明同意該等傳聞證據可作為證據；或
    於言詞辯論終結前未聲明異議，基於尊重當事人對傳聞證據
    之處分權，及證據資料愈豐富，愈有助於真實發見之理念，
    且強化言詞辯論主義，使訴訟程序得以順暢進行，上開傳聞
    證據亦均具有證據能力。查檢察官、被告對於本案卷內相關
    證人之證述、文書卷證資料，有何不得為證據之情形，並未
    於本院言詞辯論終結前聲明異議，且有關本案證人之證述、
    文書卷證資料亦經本院於審理期日逐一提示、朗讀，並告以
    要旨，檢察官及被告對證據資料均表示無意見，本院審酌相
    關證人證述筆錄製成、文書卷證資料取得，並無證據顯示有
    何違背程序規定情事，依據上揭說明，均應具有證據能力。
三、訊據被告連洧靖固坦承有於上開時間、地點違反保護令之規
    定，攔住告訴人洪宥婕及跟隨告訴人至上開嬰兒用品店，並
    毀損告訴人之機車等情，惟矢口否認有何傷害犯行，辯稱：
    伊沒有傷害告訴人，是告訴人自己跌倒受傷云云。惟查：
（一）被告係告訴人之夫，具有家庭暴力防治法第3 條第1 款所
      定之家庭成員關係，告訴人前曾向本院聲請核發通常保護
      令，並經本院於100 年2 月23日，以100 年度家護字第59
      號核發民事通常保護令，裁定命被告不得對被害人實施身
      體上或精神上不法侵害之行為，及不得為騷擾、跟蹤、通
      話之行為，保護令之有效期間為10月等情，有本院上開民
      事通常保護令裁定影本1 份在卷可稽（見警卷第12頁）。
      又該保護令，經彰化縣警察局和美分局警員於100 年3 月
      6 日對被告執行並告知其不得違反保護令內容等情，亦有
      彰化縣警察局和美分局保護令執行記錄表影本、家庭暴力
      事件相對人說明單影本及家庭暴力加害人訪查紀錄表影本
      各1 紙在卷足憑（見本院卷第27、29至30頁），復為被告
      所不爭執，是被告在100 年3 月6 日即已知悉上開暫時保
      護令之裁定內容一節，應堪認定。
（二）被告於100 年6 月20日上午10時10分許，騎乘機車行經彰
      化縣和美鎮○○路○ 段107 號附近巷口時，遇見亦在該巷
      口停等紅燈之告訴人，被告即騎乘機車至告訴人身側，詢
      問告訴人欲前往何處，見告訴人不予理睬，且將機車調頭
      駛離，被告即騎乘其機車跟隨在告訴人之機車後方，進而
      逼近告訴人之機車，將告訴人之機車攔下，告訴人見狀，
      乃棄車逃向位於彰化縣和美鎮○○路○ 段155 號之嬰兒用
      品店內，將該店之玻璃門反鎖，並打電話向家人求救，被
      告即將告訴人之機車牽往該嬰兒用品店門口，推倒在地，
      以腳踹之，再牽起該機車，棄置在對面之水溝處，致該機
      車受有損壞（毀損部分業已和解，未據告訴），隨即又返
      回上開嬰兒用品店門口，要求店家開門，因店家不想招惹
      事端，遂開門讓被告進入店內，被告進入店內後即開始尋
      找追逐洪宥婕，並質問告訴人要去哪裡，告訴人乃逃出店
      外，仍遭被告抓住，雙方發生拉扯，被告將告訴人推倒在
      地，造成告訴人受有上唇、人中多處挫裂傷、右肘、右大
      拇指（起訴書誤載為左肘、左大拇指）多處瘀挫傷、兩側
      膝部多處挫擦傷之傷害等事實，業據證人即告訴人洪宥婕
      迭於警、偵訊中及本院審理時指證歷歷（見警卷第6 至9
      頁、偵卷第22至23頁、本院100 年8 月26日審判筆錄第6
      至10頁），核其前後所述一致，且與證人即告訴人之兄葉
      士均於本院審理時證稱：當天其接獲母親通知而趕到嬰兒
      用品店時，看到告訴人在全家便利商店與嬰兒用品店之間
      的電線桿，全身都是傷，有流血，其便先載告訴人到派出
      所去報案，其到現場時，看到告訴人哭得很傷心，又有受
      傷，所以當下想要帶告訴人趕快離開，沒有想那麼多，沒
      有注意到被告有無在現場，其詢問告訴人，告訴人說她被
      被告打，當時其不曉得被告走到何處，報案之後，因為告
      訴人說她的機車在嬰兒用品店的水溝旁，其返回現場要幫
      告訴人牽機車時，被告已經將告訴人之機車牽起來，牽往
      全家便利商店，其便將被告攔下來，因為其有通知警察到
      現場處理等語（見本院100 年8 月26日審判筆錄第至12頁
      ）相符，並有道周醫療社團法人道周醫院受理家庭暴力事
      件驗傷診斷書1 紙、電信查詢資料4 份、彰化縣警察局和
      美分局100 年8 月14日函及所檢附之現場圖1 紙、現場照
      片4 幀、監視錄影翻拍照片9 幀、員警職務報告1 紙在卷
      可資佐證（見警卷第14至15頁、本院卷第12至26、32、47
      至58頁）。參以被告亦自承：伊有將告訴人之機車推倒，
      毀損部分有賠償修理費，伊於案發當日遇見告訴人時，告
      訴人要伊不要跟著她，告訴人將機車調頭駛離，伊有騎機
      車跟著告訴人，並以機車靠近逼使告訴人停車，告訴人乃
      丟下機車，跑到對面嬰兒用品店，伊將告訴人之機車騎去
      嬰兒用品店前，在外面等告訴人出來，但告訴人不知道在
      怕什麼，不敢出來，後來是嬰兒用品店老闆開門，伊才進
      去店裡找告訴人時，告訴人在店內一直閃躲伊，伊便在後
      面追告訴人，並質問告訴人要去哪裡，後來告訴人就跑出
      店外等情（見本院100 年8 月16日審判筆錄第4 至5 頁）
      ，且有和解書1 紙在卷足憑（見本院卷第62頁），足徵被
      告當時之脾氣非屬平和，實有可能於追逐告訴人之過程中
      ，失控傷害告訴人。綜合此等情事，證人即告訴人洪宥婕
      之上開證言應屬真實而可採信。從而，本案事證明確，被
      告前開所辯不足採信，其確有違反保護令及傷害之犯行，
      堪以認定。
四、按家庭暴力防治法所稱之「家庭暴力」，係指家庭成員間實
    施身體或精神上不法侵害之行為，該法第2 條第1 款定有明
    文。是核被告所為，各係犯家庭暴力防治法第61條第1 款、
    第2 款之違反保護令罪，及家庭暴力防治法第2 條第2 款、
    刑法第277 條第1 項之傷害罪，屬家庭暴力罪。檢察官於起
    訴書內雖未論及被告有以毀損告訴人機車之方式實施精神上
    不法侵害及騷擾行為等情，然此情既經本院調查明確，復與
    起訴事實為同一事實，本院自應一併審理，附此敘明。被告
    於同一時、地違反本件民事通常保護令之裁定，而同時違反
    家庭暴力防治法第61條所規定之兩款裁定內容，仍只構成1
    違反保護令罪。又被告基於一實施家庭暴力行為，而觸犯上
    開2 罪名，係屬想像競合犯，應依刑法第55條之規定，從較
    重之違反保護令罪處斷。爰審酌被告無視本院前述通常保護
    令之禁令，對告訴人實施身體上及精神上之不法侵害行為，
    並騷擾告訴人，蔑視司法威信，所為甚不足取，惟其就毀損
    告訴人機車部分，已賠償告訴人之損失，有和解書1 紙在卷
    可參，並非毫無悔意，暨斟酌其犯罪之動機、目的、手段、
    所生危害、僅坦認部分犯行之態度，及其智識程度、生活狀
    況等一切情狀，量處如主文所示之刑，並諭知易科罰金之折
    算標。
據上論斷，應依刑事訴訟法第284條之1、第299條第1項前段，家
庭暴力防治法第2 條第2 款、第61條第1 款、第2 款，刑法第11
條前段、第55條、第277 條第1 項，刑法施行法第1 條之1 ，判
決如主文。
本案經檢察官劉欣雅到庭執行職務。
中    華    民    國   100    年    9     月    9     日
                  刑事第六庭          法  官  黃玉琪
以上正本證明與原本無異。
如不服本判決應於收受判決後10日內向本院提出上訴書狀，並應
敘述具體理由；其未敘述上訴理由者，應於上訴期間屆滿後20日
內向本院補提理由書（均須按他造當事人之人數附繕本）「切勿
逕送上級法院」。
告訴人或被害人對於判決如有不服具備理由請求檢察官上訴者，
其上訴期間之計算係以檢察官收受判決正本之日期為準。
中    華    民    國   100    年    9     月    9     日
                                      書記官  林玟君
附錄本案論罪科刑法條全文：
中華民國刑法第277條
（普通傷害罪）
傷害人之身體或健康者，處 3 年以下有期徒刑、拘役或 1 千元
以下罰金。
犯前項之罪因而致人於死者，處無期徒刑或 7 年以上有期徒刑
；致重傷者，處 3 年以上 10 年以下有期徒刑。
家庭暴力防治法第61條
違反法院依第 14 條第 1 項、第 16 條第 3 項所為之下列裁定
者，為本法所稱違反保護令罪，處 3 年以下有期徒刑、拘役或
科或併科新臺幣 10 萬元以下罰金：
一、禁止實施家庭暴力。
二、禁止騷擾、接觸、跟蹤、通話、通信或其他非必要之聯絡行
    為。
三、遷出住居所。
四、遠離住居所、工作場所、學校或其他特定場所。
五、完成加害人處遇計畫。